【裁判字號】    97,台上,2132
【裁判日期】    970522
【裁判案由】    強盜等罪
【裁判全文】
最高法院刑事判決            九十七年度台上字第二一三二號
上  訴  人  甲○○
上列上訴人因強盜等罪案件，不服台灣高等法院高雄分院中華民
國九十七年二月二十六日第二審判決（九十七年度上訴字第六○
號，起訴案號：台灣高雄地方法院檢察署九十六年度偵字第一七
九六○號），提起上訴，本院判決如下：
    主  文
上訴駁回。
    理  由
一、加重強盜部分：
按刑事訴訟法第三百七十七條規定，上訴於第三審法院，非以判
決違背法令為理由，不得為之。是提起第三審上訴，應以原判決
違背法令為理由，係屬法定要件。如果上訴理由書狀並未依據卷
內訴訟資料，具體指摘原判決不適用何種法則或如何適用不當，
或所指摘原判決違法情事，顯與法律規定得為第三審上訴理由之
違法情形，不相適合時，均應認其上訴為違背法律上之程式，予
以駁回。本件原審經審理結果，認為上訴人甲○○加重強盜犯行
明確，因而撤銷第一審所為科刑之判決，改判仍論處上訴人共同
意圖為自己不法之所有，攜帶兇器，於夜間侵入住宅，以強暴、
脅迫至使不能抗拒，而取他人之物（累犯）罪刑，已詳敘其調查
、取捨證據之結果及憑以認定犯罪事實之心證理由。並就上訴人
所持辯詞，認非可採，予以論述。就形式上觀察，原判決要無採
證認事違背經驗法則、論理法則或理由不備等違背法令之情形。
依原判決認定之事實，上訴人與廖峰松（另案偵辦中）係自始即
基於意圖為自己不法所有之強盜犯意，攜帶可供為兇器使用之尖
嘴鉗，潛入被害人楊東璟住處為強盜財物犯行。理由內對於上訴
人自始即係基於強盜財物犯意，為本件強盜犯行，亦已翔實說明
所憑認定之論據，則案發當時究係由何人控制被害人行動，加以
綑綁及出言威嚇，均無礙於上訴人加重強盜罪之成立，則原審未
傳訊廖峰松，就此為無益之調查，應無證據調查職責未盡之違誤
。是上訴意旨執以指摘原判決違背法令，核與法律規定得為第三
審上訴理由之違法情形，不相適合。而其餘上訴意旨係就屬原審
採證認事職權之行使及原判決已說明事項，徒憑說詞，任意指摘
，且仍為單純事實之爭執，均不能認係適法之第三審上訴理由。
依上揭說明，此部分上訴違背法律上之程式，應予駁回。
二、違法由自動付款設備取得他人財物罪部分：
按刑事訴訟法第三百七十六條所列各罪之案件，經第二審判決者
，不得上訴於第三審法院，法有明文。本件原判決就上訴人以強
盜所得被害人之銀行信用卡，持由自動提款機提領其存款部分，
係依刑法第三百三十九條之二第一項規定論處其罪刑，核屬刑事
訴訟法第三百七十六條第一款所定不得上訴第三審之案件，依上
開說明，此部分既經第二審判決，自不得上訴於第三審法院，上
訴人竟復一併提起上訴，顯為法所不許。此部分上訴為不合法，
應予駁回。
據上論結，應依刑事訴訟法第三百九十五條前段，判決如主文。
中    華    民    國  九十七  年    五    月  二十二  日
                      最高法院刑事第四庭
                          審判長法官  張  淳  淙
                                法官  劉  介  民
                                法官  張  春  福
                                法官  蔡  彩  貞
                                法官  魏  新  和
      本件正本證明與原本無異
                                      書  記  官
中    華    民    國  九十七  年    五    月  二十九  日
                                                      Ｋ


司法院資訊處製作；財團法人民間司法改革基金會備份。
